【裁判字號】    97,聲,954
【裁判日期】    970930
【裁判案由】    返還提存物
【裁判全文】
臺灣桃園地方法院民事裁定               97年度聲字第954號
聲  請  人  永豐商業銀行股份有限公司
法定代理人  丙○○
代  理  人  甲○○
相  對  人  丁○○
            戊○○
            乙○○
上列當事人間聲請返還提存物事件，本院裁定如下：
    主  文
聲請駁回。
聲請程序費用由聲請人負擔。
    理  由
一、本件聲請人業依銀行法及金融機構合併法規定，於民國95年
    11月13日合併台北國際商業銀行股份有限公司（下稱台北國
    際商銀），聲請人為合併後之存續銀行，依法概括承受台北
    國際商銀之權利義務，有聲請人提出行政院金融監督管理委
    員會95年9 月8 日金管銀(六)字第09500346220 號函及變更登
    記表等影本在卷可稽，是原屬台北國際商銀之權利義務，自
    應由聲請人繼續享有或負擔，合先敘明。
二、聲請意旨略以：聲請人（原為台北國際商銀）因與相對人間
    清償債務事件，前經本院裁定准其供擔保後得為假扣押，嗣
    經其依法向本院提存新台幣40萬元之擔保後，對相對人財產
    實施假扣押在案。後聲請人聲請本院撤銷上開假扣押裁定確
    定，且相對人乙○○不動產經聲請人撤回執行，並經本院囑
    託塗銷查封登記，另與相對人戊○○部分，聲請人已於假扣
    押實施前撤回執行，至與相對人丁○○部分，亦經聲請人撤
    回執行，爰依民事訴訟法第104 條第1 項第3 款規定，聲請
    裁定准予返還前開擔保金云云。
三、就相對人丁○○、乙○○（下稱丁○○等兩人）部分：
  (一)按訴訟終結後，供擔保人證明已定20日以上之期間，催告受
    擔保利益人行使權利而未行使，或法院依供擔保人之聲請，
    通知受擔保利益人於一定期間內行使權利並向法院為行使權
    利之證明而未證明者，法院應依供擔保人之聲請，以裁定命
    返還其提存物，民事訴訟法第104 條第1 項第3 款，定有明
    文。另依同法第106 條前段規定，上開規定，於其他依法令
    供訴訟上之擔保者準用之。所謂「訴訟終結」，固應從廣義
    解釋，包括撤銷假扣押裁定及執行程序終結在內，惟若假扣
    押裁定依強制執行法第132 條第3 項規定，已不得再聲請執
    行者，則無再為撤銷之必要。
  (二)聲請人主張其已依本院假扣押裁定供擔保聲請假扣押執行相
    對人丁○○等兩人財產，嗣又聲請本院撤銷上開假扣押裁定
    確定及撤回前開假扣押執行，固經本院依職權調閱本院95年
    度裁全字第2348號假扣押裁定、95年度存字第1619號擔保提
    存、95年度執全字第1401號假扣押執行及97年度全聲字第79
    號撤銷假扣押裁定等卷證，查核無誤，堪信屬實，核符上揭
    所謂「訴訟終結」情形。惟聲請人提出本件聲請時，並未提
    出其已於訴訟終結後，依前揭規定定期催告或聲請法院通知
    相對人丁○○等兩人依法行使權利之證據資料，以供本院審
    酌，經本院於97年7 月11日通知聲請人於該通知送達翌日起
    5 日內補正上開證據資料，而該通知已於同年月17日送達聲
    請人代理人，有本院送達證書1 紙在卷可稽，然聲請人迄未
    補正。聲請人既未證明其已依上開規定催告相對人丁○○等
    兩人行使權利而未行使，聲請人此部分聲請，顯與前揭法文
    所定要件不符，應予駁回。
四、就相對人戊○○部分：
  (一)次按擔保提存之提存人於提存後，於假扣押、假處分、假執
    行經裁判後未聲請執行，或於執行程序實施前撤回執行之聲
    請，得聲請該管法院提存所返還提存物，無庸法院裁定，此
    觀諸提存法第18條第1 項第3 款、同法施行細則第16條規定
    自明。
  (二)本件聲請人於辦理上開提存後，僅聲請假扣押執行相對人丁○○等兩人財產，於假扣押實施前撤回對相對人戊○○部分
    執行之聲請，復經本院依職權調閱上開假扣押執行卷證，核
    閱屬實，揆之上開說明，聲請人就相對人戊○○部分既已於
    執行程序實施前撤回執行之聲請，僅需提出本院民事執行處
    發給之執行前撤回證明書，無庸聲請本院裁定，即得逕向本
    院提存所聲請返還提存物。從而，聲請人此部分聲請，於法
    不合，亦應予駁回。
五、依民事訴訟法第95條、第78條裁定如主文。
中    華    民    國    97    年    9     月    30    日
                  民事第二庭  法  官  張金柱
如不服本裁定應於送達後10日內向本院提出抗告狀，並應繳納抗
告裁判費新台幣1,000 元。
以上正本證明與原本無異。
中    華    民    國    97    年    10    月    2     日
                              書記官  黃珮娟


司法院資訊處製作；財團法人民間司法改革基金會備份。
